【裁判字號】    97,交聲,852
【裁判日期】    970729
【裁判案由】    違反道路交通管理處罰條例聲明異議
【裁判全文】
臺灣臺北地方法院交通事件裁定         97年度交聲字第851號
原處分機關  臺北市交通事件裁決所
異  議  人  甲○○
即受處分人
上列受處分人因違反道路交通管理處罰條例案件，對於臺北市交
通事件裁決所所為之處分（原處分案號：北市裁四字第裁22-AI0
000000、A00000000號），聲明異議，本院裁定如下：
    主  文
異議均駁回。
    理  由
一、按汽車行駛高速公路及快速公路，應依速限標誌指示，高速
    公路及快速公路交通管制規則第五條第一項前段定有明文。
    又汽車駕駛人，行車速度，超過規定之最高時速，或低於規
    定之最低時速，處新臺幣（下同）一千二百元以上二千四百
    元以下罰鍰，道路交通管理處罰條例第四十條亦有明文。
二、本件異議人即受處分人甲○○所有之車號八七三八—ＤＬ號
    自小客車：(一)經臺北市政府警察局信義分局以照相方式採證
    逕行舉發於九十六年五月二十四日五時二十七分，在臺北市
    ○○○○道路南往北方向，有行車速度超過規定之最高時速
    未滿二十公里之違規。(二)經臺北市政府警察局大安分局以照
    相採證逕行舉發於九十六年六月一日九時十四分許，在臺北
    市○○路○段一五七巷處，有行車速度超過規定之最高時速
    未滿二十公里之違規。受處分人不服，提出申訴，原處分機
    關函請舉發單位調查結果，仍認違規事實明確，均依道路交
    通管理處罰條例第四十條規定，各裁處罰鍰二千二百元，受
    處分人提出本件異議。其異議意旨略以：從未收到有關的違
    規罰單及照片。關於「汽車駕駛人行車速度超過規定之最高
    時速未滿二十公里」，本人不明究理，短時間內連續被依同
    條款處罰，覺得冤枉。本人在被罰的日期，並未開車出去云
    云。
三、本院之判斷：
  (一)受處分人所有之上開自小客車：1.於九十六年五月二十四日
    五時二十七分，行經臺北市○○○○道路南往北方向，速限
    為時速五十公里，該車車速為每小時六十二公里。2.於九十
    六年六月一日九時十四分許，行經臺北市○○路○段一五七
    巷處，速限為每小時五十公里，該車車速為每小時六十公里
    等情，有各該採證照片（各一幀）附卷可憑，及車號查詢汽
    車車籍資料一紙在卷可查，本件違規事實已臻明確。受處分
    人辯稱：於受罰日期並未開車外出云云，惟受處分人所有之
    上開車輛確有上揭違規事實，受處分人又未於舉發違反道路
    交通管理事件通知單應到案日期前，檢附相關證據及應歸責
    人相關證明文件，向處罰機關告知應歸責人，由處罰機關另
    行通知應歸責人到案處理，則舉發單位以車輛所有人為受通
    知人逕行舉發，及原處分機關亦以受處分人為裁罰對象，參
    以道路交通管理處罰條例第七條之二、第八十五條第一項規
    定，並無不合，受處分人所辯已非可採。
  (二)至於受處分人辯稱並未收到罰單云云，查各該舉發違反道路
    交通管理事件通知單，業經舉發單位均以掛號郵寄方式送達
    於受處分人住所臺北市○○路○段二一三號，均由受處分人
    之父蓋章簽收等情，有掛號郵件簽收清單二紙附卷可稽，足
    認各該舉發違反道路交通管理事件通知單業已送達予受處分
    人，受處分人此項辯解，亦非可取。
四、綜上，本件違規事實明確，原處分機關對於上開二次違規事
    實，均援引道路交通管理處罰條例第四十條規定，各裁處罰
    鍰二千二百元，核無違誤，本件異議均無理由，應予駁回。
五、據上論斷，應依道路交通案件處理辦法第十九條，裁定如主
    文。
中    華    民    國  九十七  年    七    月  二十九  日
                  交通法庭法  官  高偉文
以上正本證明與原本無異
如不服本裁定應於送達後五日內向本院提出抗告狀
                          書記官  張華瓊
中    華    民    國  九十七  年    七    月  二十九  日


司法院資訊處製作；財團法人民間司法改革基金會備份。
